臺灣橋頭地方法院刑事判決　　　　　　110年度簡上字第122號
上　訴　人
即　被　告　陳淑玲


　　　　　　陳信彰


上列上訴人因傷害案件，不服本院110 年度簡字第345 號中華民
國110 年4 月14日刑事簡易判決（聲請簡易判決處刑案號：109
年度少連偵字第113 號），提起上訴，本院管轄之第二審合議庭
判決如下：
    主  文
上訴駁回。
乙○○、甲○○均緩刑貳年，並應於民國一百十一年二月五日前
各以現金或監所同意之方式支付丙○○新臺幣壹萬元之損害賠償
。
    事  實
一、乙○○、甲○○及少年林○辰（原名林○肯，民國92年11月
    生，姓名年籍詳卷，所涉傷害罪嫌業由臺灣高雄少年及家事
    法院審結），於109 年11月3 日凌晨0 時40分許，在高雄市
    ○○區○○○路000 號前，共同基於傷害之犯意聯絡，由乙
    ○○、甲○○接續徒手毆打丙○○，林○辰則接續持水果刀
    揮砍丙○○右手臂數次，致丙○○受有右側前臂撕裂傷9 公
    分及4 公分之傷害。
二、案經丙○○（下稱告訴人）訴由高雄市政府警察局旗山分局
    報請臺灣橋頭地方檢察署檢察官偵查後聲請簡易判決處刑。
    理  由
壹、關於證據能力之意見
    被告以外之人於審判外之陳述，雖不符前4 條之規定，而經
    當事人於審判程序同意作為證據，法院審酌該言詞陳述或書
    面陳述作成時之情況，認為適當者，亦得為證據，刑事訴訟
    法第159 條之5 第1 項定有明文。準此，本判決所引用各項
    被告以外之人審判外言詞或書面陳述，性質上雖屬傳聞證據
    ，然審酌此等陳述作成時外部情況俱無不當，復經檢察官及
    被告於審判程序同意有證據能力（簡上卷第213 頁），乃認
    作為證據應屬適當，自得採為認定事實之依據。
貳、實體部分
一、認定有罪之理由
    前揭事實，業經告訴人、證人林○辰及邱○瑄（93年10月生
    ，姓名年籍詳卷）分別於警詢證述綦詳（警卷第9 至17頁）
    ，並有義大醫療財團法人義大醫院診斷證明書、病歷資料、
    傷勢照片、監視器錄影畫面截圖及現場照片在卷可稽（警卷
    第33、39至45頁、簡上卷第51至77頁），復據被告2 人坦認
    不諱（簡上卷第185 、212 至213 頁），足徵其等自白核與
    事實相符，堪予採信。故本件事證明確，被告2 人犯行均堪
    認定，應依法論科。
二、論罪科刑
  ㈠核被告2 人所為，均係犯刑法第277 條第1 項傷害罪。其等
    數次毆打告訴人係於密接時地實施且侵害同一法益，各行為
    間獨立性極為薄弱，依一般社會健全觀念難以強行分開，客
    觀上足認係單一行為之多次舉動，主觀上亦係基於單一犯意
    所為，應包括於一行為評價為接續犯而論以一罪。再被告2
    人與林○辰間就本件傷害犯行有犯意聯絡與行為分擔，應論
    以共同正犯。
  ㈡成年人教唆、幫助或利用兒童及少年犯罪或與之共同實施犯
    罪者，加重其刑至二分之一，兒童及少年福利與權益保障法
    第112 條第1 項前段定有明文。該加重處罰並非對於個別特
    定之行為而為，而係概括性規定，對一切犯罪皆有其適用，
    自屬刑法總則加重之性質。查被告2 人為本件犯行時乃成年
    人，而林○辰則為未滿18歲之少年，有個人戶籍資料存卷可
    憑（警卷第19、23、27頁），且被告行為時均知林○辰為未
    滿18歲之少年，業經被告自承在卷（簡上卷第86至87頁），
    是被告2 人與林○辰共同實施本件犯罪，均應依前揭規定加
    重其刑。
三、駁回上訴之理由
    原審以被告2 人罪證明確，適用刑事訴訟法第449 條第1 項
    前段、第3 項、第454 條第2 項等規定，復審酌被告2 人不
    思理性解決紛爭，以上述方法傷害告訴人，洵非可取；兼衡
    被告2 人坦承犯行，且均無犯罪科刑紀錄暨其等智識程度、
    勉持之經濟狀況等一切情狀，各判處拘役50日，並均諭知如
    易科罰金以新臺幣1000元折算1 日，認事用法俱無違誤，量
    刑亦屬允當。再量刑輕重本屬法院依職權裁量之事項，如其
    量刑業以行為人責任為基礎，並斟酌刑法第57條各款所列情
    狀，在法定刑度內酌量科刑，要無顯然失當或違反公平、比
    例及罪刑相當原則者，亦無偏執一端致明顯失出之情形，自
    不得任意指為違法，故被告2 人以原審量刑過重為由提起上
    訴，均無理由，應予駁回。
四、被告2 人均未曾因故意犯罪而受有期徒刑以上刑之宣告，有
    臺灣高等法院被告前案紀錄表可參，素行尚可；本件係因一
    時失慮致罹刑章，然犯後坦承犯行，顯有悔意，又已與告訴
    人經調解成立並履行部分賠償，業據其等供述在卷且有本院
    調解筆錄、郵政入戶匯款申請書、本院辦理刑事案件電話紀
    錄查詢表存卷可憑（簡上卷第161 至162 、185 、189 至19
    1 、207 、221 、227 頁），足見被告2 人積極彌補犯行肇
    生之損害，經此偵審程序理應知所警惕，本院乃認前揭原審
    所宣告之刑以暫不執行為適當，故被告2 人執此理由提起上
    訴請求宣告緩刑核屬有據，爰均依刑法第74條第1 項第1 款
    規定併予宣告緩刑2 年，以啟自新。惟審酌被告2 人尚未完
    全履行前開調解內容，為確保告訴人所受損害得獲適當填補
    ，爰依同條第2 項第3 款規定命其等應遵期向告訴人支付如
    主文所示之損害賠償金額。此外，倘被告未履行前開負擔情
    節重大，足認所宣告緩刑難收預期效果而有執行刑罰之必要
    者，檢察官得依刑事訴訟法第476 條、刑法第75條之1 第1
    項第4 款規定聲請撤銷本件緩刑宣告，附此敘明。
據上論斷，應依刑事訴訟法第455 條之1 第1 項、第3 項、第36
8 條，刑法第74條第1 項第1 款、第2 項第3 款，判決如主文。
本案經檢察官陳麗琇聲請簡易判決處刑，檢察官廖姵涵到庭執行
職務。
中    華    民    國   111    年    1     月    18    日
                  刑事第六庭    審判長法  官  陳明呈
                                      法  官  黃英彥
                                      法  官  方佳蓮
以上正本證明與原本無異。
不得上訴。
中    華    民    國   111    年    1     月    18    日 
                                      書記官  史萱萱
附錄本判決論罪科刑法條：
中華民國刑法第277條
傷害人之身體或健康者，處5 年以下有期徒刑、拘役或50萬元以
下罰金。
犯前項之罪，因而致人於死者，處無期徒刑或7 年以上有期徒刑
；致重傷者，處3 年以上10年以下有期徒刑。